臺灣桃園地方法院民事判決　　　　　　　　　　　　　　九十三年度國字第一三號
　　原　　　告　乙○○
　　訴訟代理人　林思銘律師
　　複代理人　　丙○○
　　被　　　告　桃園縣政府
　　法定代理人　甲○○
　　訴訟代理人　袁健峰律師
　　　　　　　　陽文瑜律師
右當事人間請求國家損害賠償事件，於民國九十三年十二月十七日辯論終結，本院判
決如左：
    主    文
被告應給付原告新台幣壹佰壹拾伍萬肆仟壹佰壹拾捌元及自民國九十三年六月九日起
至清償日止，按年息百分之五計算之利息。
原告其餘之訴駁回。
訴訟費用由被告負擔百分之三十，餘由原告負擔。
本判決原告勝訴部分於原告以新台幣貳拾肆萬元為被告供擔保後，得假執行。但被告
如以新台幣壹佰壹拾伍萬肆仟壹佰壹拾捌元為原告預供擔保後，得免為假執行。
原告其餘假執行之聲請駁回。
    事    實
甲、原告方面：
壹、聲明：
一、被告應給付原告新台幣（下同）三百八十八萬八千五百四十三元及自起訴狀繕本
    之利息。
二、訴訟費用由被告負擔。
三、願供擔保，聲請宣告假執行。
貳、陳述：
一、查原告與長男（即本案死者）徐瑋檣於九十三年一月二十九號由長子徐瑋檣駕駛
    自小客車７Ｔ－１５７８搭載友人洪明祥至桃園縣大園鄉竹圍漁港欲搭船出海作
    業，不料於當日凌晨六時二十分許，因天色昏暗及當日下雨地面溼滑加上該漁港
    內未設置警示之反光設施、防護檔牆及人員管理之欠缺，致造成徐瑋檣駕駛之自
    小客車７Ｔ－１５７８連同乘載之乘客乙○○（即原告）一並滑落墬海，經搶救
    徐瑋檣不幸身亡，原告負傷住院多時。
二、被告對竹圍漁港內之公有公共設施之設置及管理實有欠缺，茲列舉如下：
（一）須為公有公共設施，因設置或管理有欠缺：
　１、所謂「公共設施」係指供公眾使用之公物而言，至於行政機關使用之公物者，
　　　亦提供人民使用時，亦可認符合「公共設施」之要件。故解釋上，公有之「公
　　　共設施」，不必以「專供公眾使用」之公物為限。本件系爭竹圍漁港乃被告近
　　　年來大力推展觀光娛樂事業之觀光型漁港每逢假日，遊客眾多，故系爭漁港系
　　　屬「公共設施」自不待言，被告辯稱系爭漁港本非供一般不特定人士使用之公
　　　共設施，自非實在。
　２、又被告既以發展系爭漁港為觀光休閒之景點，對於民眾進入漁港可能發生之危
　　　險應可預見，且必需設置必要之設備，以維護民眾之安全乃責無旁貸之事，按
　　　漁港法第三條第三項第二款之規定，所謂之漁港設施之一般設施，除公共設施
　　　、公用事業設施、漁業設施外，尚有一概括之「其他必要設施」。蓋因漁港因
　　　用途功能之不同，各漁港之設施或有不同，無法以法條逐一列舉，故視漁港之
　　　需要設置「其他必要設施」實有必要。本件被害人因被告未於肇事地點，設置
　　　防護擋牆，致發生不幸，系爭漁港實有公有公共設施設置欠缺之情。系爭漁港
　　　於部份地區設有防護擋牆，由照片之可見，擋牆間之間距，明顯不容車輛通過
　　　，若汽車不慎衝撞，不致於發生落海之情形，且防護擋牆皆塗有黃黑相間之顯
　　　目顏色，於夜間可發揮警示之功能，於保障民眾安全極有助益。況被告於事發
　　　後五天（九十三年二月三日），即於肇事地點設置防護擋牆，若如被告辯稱非
　　　為漁港內應有之設施，被告焉須多此一舉，欲蓋彌彰。
（二）管理有欠缺：被告辯稱系爭肇事地點碼頭，非供一般大眾使用之公有公共設施
      ，故對原告等人貿然進入自不負賠償之責。惟按九十三年十一月十五日之勘驗
      筆錄所載，桃園區漁會表示：「我們有車輛管制，在入口處有設置鏈條阻止車
      子進入，鏈條上鎖常被人破壞」，「入口處的標示之前就有設置，之後係遭人
      為破壞，漁會的標示是案發後才設置的。」，按管理有欠缺者，係指公共設施
      建造後未妥善保管，怠為修護致該物發生瑕疵而言。本件被告為防止及警示民
      眾不得進入系爭碼頭之鏈條、標示牌遭人為破壞後，被告竟怠為修護，遲至意
      外發生後始設置標示牌，而鏈條迄今仍未修復，實為管理上有欠缺。
（三）設置有欠缺：系爭肇事碼頭於建造之初即未設置水泥椿及警告標示，被告雖以
      為方便小船上下岸故未設水泥椿以資抗辯，惟桃園區漁會亦表明，船隻上下岸
      皆是用吊車吊載，依一般情況，水泥椿之高度約三十至五十公分，應不致影響
      吊車吊載船隻，且從肇事地點兩旁碼頭皆有設置水泥椿，可認碼頭有設置水泥
      椿之必要。又被告於肇事後，始於肇事地點設置警示牌，亦屬漁港建造之初即
      存在之瑕疵。另，肇事地點之路燈，姑不論肇事時有無故障，據証人蔡誠達稱
      ，路燈係固定於晚上七時開啟，早上六時關閉。惟日出、日落之時間隨季節變
      換而有不同，按交通部中央氣象局公布之日出、日沒時刻表顯示，事發當天（
      九十三年一月二十九日）之日出時間為早上六時三十九分，而依桃園地檢署相
      驗屍體証明書所載，被害人死亡時間為當日上午六時三十分，足証事發時尚未
      日出，但路燈早已於早上六時關閉，故被告未依實際情況調整路燈開關時間，
      亦屬設置有欠缺之情。本件被害人徐瑋檣於下雨並起霧之環境下在系爭碼頭駕
      駛車輛，若路燈有開啟並在路邊設有警示牌及水泥椿，則原告等人應不致墬海
      ，故原告所受之損害與公共設施設置之欠缺有相當因果關係，被告自應負損害
      賠償之責。
（四）須公共設施之瑕疵與損害發生之間有相當因果關係：原告因系爭漁港未設有防
      護及警示設施，致原告於系爭漁港行駛時墜海，兩者之間有因果關係，被告自
      應負損害賠償之責。
三、再查，該漁港案發之路段已開放供公眾使用多時，然警示標誌設置不當及無防護
    檔牆且無人員妥善管理之下，逕而發生損害。爰此請求權人按國家賠償法第二條
    及第三條之規定，依法向賠償義務機關提出請求賠償，其相關賠償明細詳列如下
    ：
（一）扶養費用：本案死者徐瑋檣為原告之獨子對原告有扶養之義務。原告為四十六
      年八月二十日出生。案發時間為九十三年元月二十四日，原告當時之年紀為四
      十六歲。按行政院內政部於九十三年二月三日公佈之九十二年度國人平均餘命
      ，女性為七十九點四歲。因此原告殘餘生命為三十二年，按霍夫曼計算法計算
      （74000/0000000x00000000=0000000），原告有二名子女，得此原告可請求之
      扶養費用為七十一萬八千五百九十五元。
（二）精神賠償：本案死者徐瑋檣為原告之獨子，另原告於八十七年六月八日與丈夫
      離婚，獨立扶養死者徐瑋檣及另一長女徐愛菱，原認為死者徐瑋檣服完兵役退
      伍後即可賺錢分擔家計，且將來更可依靠徐瑋檣之撫養安度晚年。因此案的發
      生對原告的心靈、精神創傷甚巨，豈用文墨可予以形容，因此請求精神上之撫
      恤三百萬元整。
（三）喪葬費：死者徐瑋檣之喪葬費用計請求十五萬二千元。
（四）醫療費用：原告因本案負傷住院醫療之費用計七千四百零九元。
（五）喪失工作能力：原告因本案負傷住院十日及在住所休養十日，期間均無法工作
    　，然原告平日均是打零工或批發水果零售，無固定之收入。唯此依據勞工基本
      薪資一萬五千八百二十元計算，原告喪失工作能力為二十日得以請求之喪失工
      作能力損失為一萬零五百四十元。
      合計請求之賠償金額為三百八十八萬八千五百四十三元。
四、原告請求扶養費依法有據：
　　被告主張原告非不能維持生活，尚不得遽為扶養費之請求，固非無據。惟按民法
    第一千一百一十七條第二項明定，關於受扶養權利者應以無謀生能力之限制，於
    直系血親尊親屬不適用。原告為被害人之母，自得依法請求被告給付扶養費。
五、被告主張原告及被害人應深知漁港之危險性而不應貿然進入，且當時天色昏暗有
    雨，尤應加倍謹慎，減速慢行，提高警覺等語以資抗辯。惟原告及被害人係因載
    行，疏未注意而駕車落海，純屬臆測之詞，未能舉証被害人有何過失，自不可採
    。
六、另國家賠償法之程序規定原告向其被告請求賠償，但遭原告所拒絕，原告爰依國
    家賠償法第十一條所規定提起本件損害賠償之訴。
參、證據：提出相驗屍體證明書、
    　　　家賠償請求書、被告拒絕賠償書函、桃園縣政府網站節錄、現場照片二十
          二張。
乙、被告方面：
壹、聲明：
一、原告之訴及假執行之聲請均駁回。
二、訴訟費用由原告負擔。
三、如受不利之判決，願供擔保宣告免為假執行。
貳、陳述：
一、漁港設施並無設置或管理有欠缺之情事：
（一）按「所謂公共設施之設置有欠缺，係指公共設施建造之初，即存有瑕疪而言；
      管理有欠缺者，係指公共設施建造後未妥善保管，怠為修護致該物發生瑕疪而
      言。又人民依上開規定請求國家賠償時，尚須人民之生命、身體或財產所受之
　　　損害，與公有公共設施之設置或管理之欠缺，具有相當因果關係，始足當之。
　　　亦即在公有公共設施因設置或管理有欠缺之情形下，依客觀之觀察，通常會發
  　　生損害者，即為有因果關係，如必不生該等損害或通常亦不生該等損害者，則
　　　不具有因果關係」，最高法院八十四年度台上字第一００四號裁判要旨可資參
  　　照。
（二）次按，「漁港；指供漁船使用，作為漁業根據地之港」、「漁港設施；指在漁
      港區域內為便利漁船出入、停泊、裝卸、保養、補給及漁民福利之下列設施：
      1.基本設施：包括外廓設施、碼頭設施、水域設施、運輸設施、航行輔助設施
      、公害防治設施、漁業通訊設施、與漁業有關之政府機關辦公處所及其他必要
      」，漁港法第三條定有明文。又上揭漁港基本設施內之碼頭設施，係指「碼頭
  　　、棧橋、浮橋、繫船柱等設施」，漁港法施行細則第二條亦有明定。
（三）據此，本件原告起訴主張漁港內欠缺設置之「警示之反光設施」、「防護擋牆
      」等設施，本非漁港內應有之設施，核諸前揭裁判要旨，自難謂公共設施於建
　　　造之初，即存有瑕疪可言。再者，漁港內既無「反光設施」、「防護擋牆」等
　　　言，更不待言。
（四）原告起訴主張之「警示標誌」及「防護擋牆」，均非漁港內應有之設施，亦無
  １、原告並未具體說明並舉證其所稱該設施之「必要性」為何。
  ２、是否據必要性，應著眼於漁港設置之目的性，及使用上之功能性為考量，方符
      漁港法之規範意旨。
　３、依據證人陳義成提供，由被告呈庭卷附之「桃園縣桃園區漁會第十一屆第八次
      理事會議記錄」記載提案二之案由說明：「內港東邊碼頭面太低，致此次颱
      風時多艘膠筏被打上碼頭而受損，希望縣政府能予改善」，足證漁港部分地區
      十三年間理事會議決後，申請縣府補助設置，根本不是為了防止人車意外落海
      ！其次，案發地點為了方便船筏下水，及漁貨拍賣場為了上下漁貨之便，則迄
      今均未在碼頭岸邊設置水泥牆，凡此在在足以顯示，原告一再爭執漁港內應設
      置水泥牆等設施，核諸上揭說明，顯屬無據。
  ４、證人陳義成證稱，竹圍漁港自五、六十年設立迄今，甚至在八十三年以前，尚
      無原告所指水泥牆之設置，但從未聽聞發生人車意外落海之情事。故衡諸過往
      之實際經驗，益徵原告主張之上開設施確無設置之必要性。
（五）原告主張漁港內並未妥善維護鏈條、警示牌等設置，及路燈未依日出日落時間
      開啟關閉，亦有管理疏失云云。
　１、竹圍安檢所蔡誠達所長於九十三年十一月十五日勘驗筆錄證稱；「（進入漁港
      的人、車輛有管制的權利嗎？）沒有」。故原證十五照片所示的鏈條及原證十
      六照片所示案發後設立的禁止進入告示牌，其設置原係於法無據，但於本案發
      生後，公務員雖明知「禁止進入」於法無據，卻唯恐若全無因應處置，萬一再
      有類似事件發生，勢難承受輿論不明究裡之指責，核併敘明。
　２、前揭原告所謂之路燈，實乃係漁具倉庫牆壁上之壁燈，與專供道路照明之路燈
      ，原不能相提並論。更何況，任何照明設施，均係依預設之固定時間開啟關閉
　　　，詎原告卻謂該壁燈未依日出日落時間表來開啟關閉，進認此有管理上之疏失
  　　，殊無可採。
二、欠缺相當因果關係：
（一）按「得依國家賠償法第三條第一項規定請求賠償者，係以被害人之生命、身體
      或財產所受損害，與公有公共設施在設置上或管理上之欠缺，有相當因果關係
      者為限。而公共設施依其物之性質，原有一定之使用目的及使用方法，如個人
      擅自進入具有危險性且設有警告標誌之公共設施，致生傷亡，此項違反使用目
      的及使用方法之個人冒險行為，所生損害，難令國家負賠償責任」，最高法院
      八十五年台上字第二二二七號裁判意旨可資參照。
（二）查漁港係專供漁民作業及漁船進出、停靠使用，本非供一般不特定人民使用之
      公共設施。又漁港因與大海相接，本具有相當程度之危險性，亦應為眾所週知
　　　之認識，核先陳明。
（三）茲原告之友人洪明祥乃係中油公司承包商之工人，且竹圍漁港內之中油專用碼
      頭復有單獨聯外道路可供進出。惟原告及其子徐瑋檣竟捨應循之上開道路不由
　　　，貿然取道而深入漁港，致釀墜海之憾事，核諸前揭裁判意旨，自難令國家負
  　　賠償責任。
三、原告援引被告主張之最高法院八十五年台上字第二二二七號裁判意旨，進謂案發
    時漁港內並未設有警告標誌，故無上開裁判意旨之適用。惟查：公共設施是否具
　　有危險性，若人民無法從外觀上或依其他客觀情事加以判斷，當有設置警告標誌
　  之必要。惟漁港碼頭既係緊臨大海，其具有相當程度之危險性，人盡皆知，何待
    告示始足令人民知所警覺？故縱無警告標誌，惟原告既應明知漁港之危險性，卻
　　仍貿然進入，且未謹慎駕駛，致生傷亡，自難仍令國家負賠償責任。
四、與有過失：
　　按「損害之發生或擴大，被害人與有過失者，法院得減輕賠償金額，或免除之」
　　民法第二百一十七條第一項定有明文。查本件姑不論公共設施之設置或管理是否
    欠缺，惟原告及被害人徐瑋檣既應深知漁港之危險性不應貿然進入，且於起訴狀
    內自承當時天色昏暗及當日下雨地面溼滑，自尤應加倍謹慎，減速慢行，提高警
    覺，詎仍疏未注意而駕車落海，自難辭與有過失之責任。
五、對於原告請求金額內容答辯如下：
（一）對於原告請求喪葬費用十五萬二千元，沒有意見。
（二）請求扶養費用七十一萬八千五百九十五元，由於原告並非不能維持生活，所以
      請求顯無理由。
（三）醫療費用七千四百零九元沒有意見。
（四）喪失工作能力一萬零五百四十元，沒有意見。
（五）精神損害賠償慰撫金三百萬元，請求金額過高。
三、證據：提出照片二張、會議紀錄影本乙份及聲請前往現場履勘。
丙、本院依聲請前往履勘現場及依職權調閱台灣桃園地方法院檢察署九十三年度相字
    第二七０號卷。
    理    由
一、按依國家賠償法請求損害賠償時，應先以書面向賠償義務機關請求之；又賠償義
    務機關拒絕賠償，請求權人得提起損害賠償之訴，國家賠償法第十條第一項、第
    十一條前段分別定有明文。本件原告向被告請求損害賠償，已依上開規定請求，
    為被告所拒，有桃園縣政府九十三年五月七日府法賠字第０９３０１０９６００
    號拒絕賠償理由書在卷可稽，原告提起本訴，於法並無不合，應予准許，合先敘
    明。
二、按訴狀送達後，原告不得將原訴變更或追加他訴，但擴張或減縮應受判決事項之
    聲明者，不在此限，民事訴訟法第二百五十五條第一項第三款定有明文。本件原
    告於起訴狀請求判決被告應給付原告五百一十三萬四千零七元及自起訴狀繕本送
    達翌日起至清償日止，按年息百分之五計算之利息；繼於本院審理中減縮聲明為
    被告應給付原告三百八十八萬八千五百四十三元及自起訴狀繕本送達翌日起至清
    償日止，按年息百分之五計算之利息，此係減縮應受判決事項之聲明，揆諸前揭
    規定，應予准許，合先敘明。
三、原告起訴主張：原告與長男（即本案死者）徐瑋檣於九十三年一月二十九號由徐
    瑋檣駕駛自小客車７Ｔ－１５７８搭載友人洪明祥至桃園縣大園鄉竹圍漁港欲搭
    船出海作業，不料於當日凌晨六時二十分許，因天色昏暗及當日下雨地面溼滑加
    上該漁港內未設置警示之反光設施、防護檔牆及人員管理之欠缺，致造成徐瑋檣
    駕駛之自小客車７Ｔ－１５７８連同乘載之乘客乙○○（即原告）一並滑落墬海
    ，經搶救徐瑋檣不幸身亡，原告負傷住院多時，為此，依國家賠償法第三條第一
    項起訴請求損害賠償等語。被告則以案發地點是漁港內，為了方便漁船進出及漁
    獲之上下，因此並無設置防護擋牆之必要，既然案發地點無設置安全措施之必要
    ，因此被告既無過失可言。且漁港內既有危險性存在，則原告應注意安全，因此
    事故之發生，顯係被害人未注意車前狀況而發生，而非被告管理之公共設施有缺
    失，自無國家賠償之問題等語，資為抗辯。
四、原告主張被害人徐瑋檣於九十三年一月二十九日凌晨六時二十分許，駕駛車號７
    Ｔ─１５７８號自小客車，搭載原告至桃園縣大園鄉竹圍漁港，行經被告管理之
    竹圍漁港案發地點，因該未設置反光設施及防護擋牆，致有缺口，徐瑋檣所駕駛
    前開車輛遂不慎掉入漁港內海中，因而導致徐瑋檣溺斃及原告受傷等情，業據原
    告提出台灣桃園地方法院檢察署相驗證明書及敏盛醫院診斷證明書（以上均為影
    本）各乙份為證，並經本院調閱台灣桃園地方法院檢察署九十三年度相字第二七
    ０號卷核閱屬實，堪信為真實。按公有公共設施，係指國家或地方自治團體或其
    他公法人所有，供公共目的使用之有體物或其他物之設備而言，其關鍵在於是否
    供公眾使用或公務使用，而處於國家或地方自治團體管理狀態中。查系爭竹圍漁
    港為被告管理之漁港，被告所不否認，系爭漁港為公共目的使用，不論漁船之進
    入或者觀賞風景之人民均可使用，因此系爭漁港為公有公共設施，應無疑義。
五、再者，本件應審酌者，乃被告對上揭漁港之設置或管理是否有欠缺？就系爭漁港
    人員車輛之進出並無任何管制措施，為兩造所不爭執。而漁港內沿漁港之內港有
    道路直通外港，道路岸邊均設有水泥樁，僅於案發地點未設置，業經本院於九十
    三年十一月十五日履堪屬實，製有勘驗筆錄在卷可稽，不論岸邊其他處所之水泥
    樁被告當初係基於何種理由設置，既然系爭漁港並無任何管制措施，任何車輛均
    可以進入，且使用漁港之漁夫亦可能駕駛車輛進入，因此被告管理系爭漁港即應
    不具通常應有安全功能，缺乏安全性，而此項安全性之欠缺，依通常客觀情況，
    往來車輛一有疏失，自易掉入海中，發生不幸。易言之，此種情形之存在，被告
    機關對該公共設施之管理顯有欠缺，如生損害，應負國家賠償責任。
六、按公有公共設施因設置或管理有欠缺，致人民生命、身體或財產受損害者，國家
    應負損害賠償責任；國家賠償，除依本法規定外，適用民法規定，國家賠償法第
    三條第一項、第五條分別定有明文；又不法侵害他人致死者，對於支出殯葬費之
    人，亦應負損害賠償責任。被害人對於第三人負有法定扶養義務者，加害人對於
    該第三人亦應負損害賠償責任；不法侵害他人之身體或健康者，對於被害人因此
    喪失或減少勞動能力，或增加生活上之需要時，應負損害賠償責任；又不法侵害
    他人致死者，被害人之父、母、子、女及配偶，雖非財產上之損害，亦得請求賠
    償相當之金額，民法第一百九十二條、第一百九十三條第一項、第一百九十四條
    亦分別定有明。本件被害人徐瑋檣之死亡及原告受傷，如上所述，係因被告對公
    有公共設施之管理欠缺所致，已如前述，原告請求被告賠償損害，於法有據，自
    無不合，茲就原告請求之各項金額是否允當，分述如下：
（一）殯葬費部分：原告主張支付殯葬費十五萬二千元，業據其提出收據影本為證，
      經核均屬必要支出，且被告就此部分之費用不爭執，堪信為真實，是其請求賠
      償此部分金額，應予准許。
（二）醫療費用部分：原告支付醫療費用七千四百零九元，此有收據在卷可稽，且被
      告不爭執，故原告此部分費用之請求，應予准許。
（三）喪失工作能力部分：原告因本案負傷住院十日及在家休養十日，共二十日無法
      工作，依據勞工基本薪資每月一萬五千八百二十元計算，原告於此二十日喪失
      工作能力得請求之喪失工作能力損失為一萬零五百四十元，被告就此部分之請
      求亦不爭執，故原告此部分之請求，應予准許。
（四）扶養費用部分：
      原告為被害人徐瑋檣之母，原告為四十六年八月二十日生，案發時間為九十三
      年一月二十四日，原告當時之年紀為四十六歲，按行政院內政部九十三年二月
      三日公佈之九十二年國人平均餘命，女性為七十九點四歲，因此原告殘餘生命
      為三十二年，綜合所得稅法扶養親屬寬減額之規定每人全年七萬四千元計算（
      ７４０００元Ｘ00000000＝0000000元）除以二（扶養人數，
      原告除被害人之外，尚有一女），故原告得請求七十一萬八千五百九十五元。
（五）精神慰藉金部分：原告乙○○四十六年生，與被害人係母子，遭此變故，往後
      來生，無子可依，精神上所受痛苦甚大，其請求慰藉金三百萬元，尚嫌過高，
      應予核減為二百萬元，方屬公允，逾此數額之請求，為無理由，應予駁回。
      綜上，原告得請求之金額為二百八十八萬八千五百四十四元。
七、按損害之發生或擴大，被害人與有過失者，法院得減輕賠償金額或免除之；前二
    項之規定，於被害人之代理人或使用人與有過失者，準用之。民法第二百十七條
    第一、三項分別定有明文。所稱損害之發生，不以損害本身為限，並包括助成損
    害發生原因事實之成立在內。查本件被告對於上揭港口之管理雖有前述欠缺，然
    被害人徐瑋檣於晨間駕車至該處所時，未小心注意車前狀況，即於未設置防護擋
    牆處所直接衝入港口中，實為本件肇事之主要因素，其如能稍加注意，即能避免
    事故發生。因此，本院認為被害人徐瑋檣之過失責任比例為十分之六，被告之過
    失責任比例為十分之四；而被害人徐瑋檣為原告之使用人，因此就原告受損部分
    ，亦有與有過失之適用。從而，依此計算，原告得請求之金額自應核減為一百一
    十五萬五千四百一十八元，逾此部分之請求為無理由，應予駁回。
八、綜上所述，原告基於侵權行為損害賠償之法律關係，請求被告賠償一百一十五萬
    五千四百一十八元【（醫療費用７４０９元＋殯葬費１５２０００元＋工作損失
    １０５４０＋扶養金７１８５９５元＋精神慰撫金0000000元＝0000
    000元）Ｘ４０／１００＝0000000元】及自訴狀繕本送達翌日即九十
    三年六月九日起至清償日止，按年息百分之五計算之利息，為有理由，應予准許
    ，逾此範圍之請求，即屬無據，應予駁回。
九、本件事證已臻明確，兩造其餘攻擊防禦方法及主張，經審酌後核與判決之基礎無
    涉，且不影響判決之最後結果，爰不予以一一論述，附此敘明。
十、兩造均陳明願供擔保請為宣告假執行或免為假執行，關於原告勝訴部分，經核均
    合於法律規定，爰分別酌定相當之擔保金額，併予准許。至原告敗訴部分，其假
    執行之聲請，已失所依據，應併予駁回。
十一、據上論結，本件原告之訴為一部有理由，一部無理由，依民事訴訟法第七十九
      條、第三百九十條第二項、第三百九十二條，判決如主文。
中　　　華　　　民　　　國　　九十三　　年　　 十二 　　月　　 三十一　日
                                           臺灣桃園地方法院民事第三庭
                                               法      官  張益銘
右為正本係照原本作成。
如對本判決上訴，須於判決送達後廿日內向本院提出上訴狀。
中　　　華　　　民　　　國　　九十三　　年　　十二　　月　　三十一　　日
                                               法院書記官  陳純姃
